---
title: "CO2 and CH4"
output:
  html_document:
    df_print: paged
  pdf_document: default
---

Caricamento dei dati e delle librerie

```{r}
library(ggplot2)
library(zoo)
library(stats)
edc.co2.2008_EXTRACTED <- read.csv("Data/edc-co2-2008_EXTRACTED.txt", sep="")
edc.ch4.2008_EXTRACTED<- read.csv("Data/edc-ch4-2008_EXTRACTED.txt", sep="")
temperature<- read.csv("Data/temperature_EXTRACTED.txt", sep="")

```

Creazione di un dataframe con dei nomi diversi per le colonne

```{r}
CO2 <- data.frame(edc.co2.2008_EXTRACTED$Age, edc.co2.2008_EXTRACTED$CO2)
CH4 <- data.frame(edc.ch4.2008_EXTRACTED$GasAge, edc.ch4.2008_EXTRACTED$CH4mean)
Temp <- data.frame(temperature$Age , temperature$Temperature)
colnames(CO2)<- c("Age","CO2")
colnames(CH4)<- c("Age","CH4")
colnames(Temp)<- c("Age","Temperature")
```

Creazione del grafico

```{r}
ggplot(data = CO2, aes(x = Age, y = CO2)) + geom_line(colour='red') + geom_point(colour='red')  + 
scale_y_continuous(name ="CO2 (ppm)") +  scale_x_continuous(name ="Age (yrBP)") + theme_bw()

```
```{r}
ggplot(data = CH4, aes(x = Age, y = CH4)) + geom_line(colour='blue') + geom_point(colour='blue')  + 
scale_y_continuous(name ="CH4 (ppb)") +  scale_x_continuous(name ="Age (yrBP)") + theme_bw()

```


Calcolo della media e della devizione standard. La concentrazione attuale di CO2 è di 412 ppm , mentre di CH4 1879 ppb (NOAA)

```{r}

CO2_mean <- mean(CO2$CO2)
Co2_sd <- sd(CO2$CO2)
print(c(CO2_mean,Co2_sd))
```

```{r}

CH4_mean <- mean(CH4$CH4)
CH4_sd <- sd(CH4$CH4)
print(c(CH4_mean ,CH4_sd ))
```
Non si possono mettere direttamente sullo stesso grafico i dati precedenti perchè non hanno la stessa unità di misura. Conviene sottrarre la media e dividere per la deviazione standard. In questo modo i dati sono direttamente confrontabili perchè adimensionali

```{r}
CO2$CO2_scaled <- scale(CO2$CO2 , scale = TRUE)
CH4$CH4_scaled <- scale(CH4$CH4 , scale = TRUE)
Temp$Temperature_scaled<- scale(Temp$Temperature , scale = TRUE)
```


```{r}
ggplot(data = CO2, aes(x = Age, y = CO2_scaled)) + geom_line(colour='red') + geom_point(colour='red')  + 
scale_y_continuous(name ="CO2 (ppm)") +  scale_x_continuous(name ="Age (yrBP)") + theme_bw()

```



```{r}
ggplot(data = CH4, aes(x = Age, y = CH4_scaled)) + geom_line(colour='blue') + geom_point(colour='blue')  + 
scale_y_continuous(name ="CH4 (ppb)") +  scale_x_continuous(name ="Age (yrBP)") + theme_bw()

```


```{r}
ggplot(data = Temp, aes(x = Age, y = Temperature)) + geom_line(colour='orange') + geom_point(colour='orange')  + 
scale_y_continuous(name ="Delta T (C)") +  scale_x_continuous(name ="Age (yrBP)") + theme_bw()

```


```{r}

ggplot(data = CH4, aes(x = Age, y = CH4_scaled)) + geom_line(colour='blue') + geom_point(colour='blue')  + 
scale_y_continuous(name ="CH4 CO2 and T arb. units ") +  scale_x_continuous(name ="Age (yrBP)") + geom_line(data = CO2, aes(x = Age, y = CO2_scaled),colour='red')+ geom_point(data = CO2, aes(x = Age, y = CO2_scaled),colour='red')+ geom_line(data = Temp, aes(x = Age, y = Temperature_scaled),colour='orange')+ geom_point(data = Temp, aes(x = Age, y = Temperature_scaled),colour='orange')+theme_bw()

```

IMPORTANTE: NON è una pratica scientifica sovrapporre serie temporali, o comunque dati che ci sembrano seguire lo stesso andamento (o l'opposto) e sostenere che data la correlazione vi sia causalità. In questo caso però si ha a disposizione un modello (con relativa validazione speriemntale), quello dell'effetto serra, che spiega da principi primi come l'aumento del CH4 e della CO2 influisca sulla temepratura. Quindi il plot è ampiamente giustificato.


Ora analizziamo la situazione attuale 


```{r}
actual_CO2 <- read.csv("Data/ACTUALCO2_extracted.txt", sep="")
actual_temperature <- read.csv("~/GitHub/Climate_Change_tutorial/Data/data.csv")
colnames(actual_CO2)<- c("Age","CO2")
colnames(actual_temperature)<- c("Age","Temperature")

```

```{r}
actual_CO2$CO2_scaled <- scale(actual_CO2$CO2 , scale = TRUE)
actual_temperature$Temperature_scaled <- scale(actual_temperature$Temperature , scale = TRUE)
```

```{r}

ggplot(data = actual_CO2, aes(x = Age, y = CO2_scaled)) + geom_line(colour='blue') + geom_point(colour='blue')  + 
scale_y_continuous(name ="T and CO2 arb. units ") +  scale_x_continuous(name ="Age (yrBP)")+ geom_line(data = actual_temperature, aes(x = Age, y = Temperature_scaled),colour='orange')+ geom_point(data = actual_temperature, aes(x = Age, y = Temperature_scaled),colour='orange')+theme_bw()

```

Invece dei dataframe utilizziamo gli oggetti Time Series (TS)


```{r}
Data <- data.frame(actual_temperature$Temperature_scaled)
colnames(Data)<- c("Temperature")
Data_TS <- ts(Data,frequency = 1)

```

```{r}
plot(Data_TS)
```

Visualizzazione del trend


```{r}
plot(Data_TS)
abline(reg=lm(Data_TS ~time(Data_TS)))
```

Se invece i dati che abbiamo sono mensili al posto che annuali, conviene rimuovere la stagionalità mensile (e.g. ciclo delle stagioni inverno-primavera-estate-autunno)

```{r}
HadCRUT.5.0.1.0.analysis.summary_series.global.monthly <- read.csv("~/GitHub/Climate_Change_tutorial/Data/HadCRUT.5.0.1.0.analysis.summary_series.global.monthly.csv")



Month_Temperature_TS<-ts(HadCRUT.5.0.1.0.analysis.summary_series.global.monthly$Anomaly..deg.C.,frequency = 12)

```

```{r}
plot(Month_Temperature_TS)
```

La funzione "decopose" decompone la time series in 3 componenti (che riproducono la TS originale se sommate; si può anche suppore che invece le componenti vadano moltiplicate): una periodica, una trend e una casuale. Si può pensare alla terza come all'errore che si ottiene in quest'operazione. 

```{r}
TS_dec<-decompose(Month_Temperature_TS)
```

Ecco la componente stagionale per primi 3 anni. Si possono riconoscere le diverse stagioni inverno-primavera-estate-autunno

```{r}
plot(TS_dec$seasonal[0:36],type = "b")
```

Ecco il trend, che è la componente che ci interessa 

```{r}
plot(TS_dec$trend,type = "l")
```

E infine l'errore: non deve avere periodicità ne trend (deve essere simile al segnale prodotto dalla televisione quando staccate il cavo antenna, un white noise)

```{r}
plot(TS_dec$random,type = "l")
```